臺灣高等法院高雄分院刑事判決　　　　100年度上訴字第477號
上　訴　人　臺灣高雄地方法院檢察署檢察官
上　訴　人
即　被　告　蔡國祥
選任辯護人　張永昌律師
　　　　　　陳昱昇律師
上列上訴人等因被告違反毒品危害防制條例案件，不服臺灣高雄
地方法院98年度重訴字第36號中華民國100年1月21日第一審判決
（起訴案號：臺灣高雄地方法院檢察署98年度偵字第17745 號）
，提起上訴，本院判決如下：
     主  文
原判決撤銷。
蔡國祥意圖販賣而持有第一級毒品，處有期徒刑拾壹年。扣案如
附表編號1 、2 所示之物均沒收銷燬之；如附表編號3 至12所示
之物均沒收。
     事  實
一、蔡國祥曾因違反懲治盜匪條例案件，經原審判處有期徒刑14
    年確定，於民國93年3 月9 日縮短刑期假釋出獄（假釋期滿
    日為99年5 月2 日，未構成累犯）。詎蔡國祥於假釋付保護
    管束中猶不知警惕言行，明知海洛因、甲基安非他命為毒品
    危害防制條例第2 條第2 項第1 、2 款所列之第一、二級毒
    品，依法不得販賣、轉讓及持有，竟基於意圖販賣而持有第
    一、二級毒品海洛因、甲基安非他命之犯意，先於94年5 月
    中旬某日，由不詳姓名之成年人取得附表編號1 、2 所示之
    第一、二級毒品海洛因、甲基安非他命後，再自94年5 月23
    日起至同年6 月11日止，在不詳之各地點，以行動電話（門
    號：0000000000 、0000000000 ）作為聯絡工具，連續與欲
    購買毒品之綽號「阿松」、「阿成」、「政仔」、「娟仔」
    、「小雯」、「阿華」等人聯絡交易毒品事宜，均未達成交
    易意思合致。嗣於94年6 月11日晚間6 時40分許，為警持搜
    索票，在高雄市○○區○○街32號前查獲，並在蔡國祥所騎
    乘車號OGO-627 號重型機車座墊置物箱內，及徵得蔡國祥同
    意，進入其位在高雄市○○區○○街32號住處內搜索，隨即
    在上址1 樓後方廚房流理台上，共扣得如附表編號1 至12所
    示之物。
二、案經內政部警政署高雄港務警察局移送臺灣高雄地方法院檢
    察署檢察官偵查起訴。
    理  由
甲、程序部分：
    本判決以下所引用之傳聞證據，公訴人、被告及辯護人於本
    院審理時，均表示沒有意見，且未於言詞辯論終結前聲明異
    議，本院審酌上開傳聞證據作成時，並無不法之情事，認為
    適當，依刑事訴訟法第159 條之5 第2 項規定，自有證據能
    力，均得為證據。
一、訊據上訴人即被告蔡國祥矢口否認有意圖販賣而持有第一級
    毒品海洛因、第二級毒品甲基安非他命犯行，辯稱：為警查
    獲之上開第一級、第二級毒品、油壓千斤頂等物品均是綽號
    「明哥」之成年男子陳炤鈺寄放在伊那裡，上開租屋處是「
    明哥」託伊向伊叔叔蔡文貴租用放置毒品，租金均是由「明
    哥」支付，於94年5 月底承租時「明哥」有拿新臺幣（下同
    ）2 萬元給伊支付租金，平時伊都是駕駛車號3B-0776 自小
    客車，而車號OGO-627 機車不一定是伊在使用云云，伊並無
    意圖販賣而持有上開毒品之云云。
二、經查：
  (一)被告蔡國祥基於意圖販賣持有第一、二級毒品海洛因、甲基
    安非他命之犯意，於94年5 月中旬某日，由不詳姓名之成年
    人取得附表編號1 、2 所示之海洛因、甲基安非他命後，而
    持有之並向其叔叔蔡文貴租用位在高雄市○○區○○街32號
    房屋，置放上開扣案物，嗣使用門號0000000000與門號0000
    000000、0000000000、0000000000聯絡，以及使用00000000
    00門號與市話00-0000000、門號0000000000、0000000000、
    0000000000、0000000000、0000000000聯絡（均詳後述），
    均係聯絡買賣上開毒品之事宜，均未達交易合致，而於94年
    6 月11日18時40分許，在高雄市○○區○○街23號被告租屋
    處，及其所有車號OGO-627 重型機車座墊置物箱內，經警查
    獲如附表所示之扣案物，並經證人即被告叔叔蔡文貴、查獲
    員警張振義、衛生所職員黃麗惠於偵查中及原審審理時證述
    在案，且有移送機關之搜索扣押筆錄、扣押物品目錄表、扣
    押物品清單94檢總管字第7353號、被告使用自小客車車號3
    B-0776、機車車號OGO-627 之車籍基本資料查詢、扣押物品
    清單98院總管字第1038號、臺灣高雄地方法院檢察署通訊監
    察書及電話附表資料、台灣大哥大門號0000000000、和信電
    信門號0000000000、0000 000000 基本資料查詢各1 份，照
    片12張、門號0000000000、0000000000監聽譯文卷1 本、高
    雄醫學大學附設中和紀念醫院98年11月10日檢驗報告10份在
    卷可佐（見警卷第14至18、20至27、33至35、41至60頁；偵
    卷第14、15、18至22、24至29、30至34、36至43、56、57、
    60至64、75至78、80、83頁；原審卷第13、35至38、43至60
    、113 至115 、119 至120 、125 頁）。
(二)再上開扣案如附表編號1 所示之之白粉分別3 包（毛重78.5
    公克）、15包（毛重26.4公克）、1 包（毛重332 公克）、
    7 包（毛重10.2公克），合計淨重424.69公克，空包裝重26
    .59 公克，純度75.83 ％，純質淨重322.04公克，經送以化
    學呈色法及氣象層析質普儀分析法檢驗，結果均含第一級毒
    品海洛因成分；且扣案之如附表編號2 所示之白色晶體共4
    包（合計驗前毛重43.4公克），驗後毛重合計43.3公克，以
    薄層色層分析法及氣體色層質普儀分析法檢驗，檢驗結果均
    成甲基安非他命陽性反應，分別有法務部調查局94年8 月19
    日調科壹字第220020662 號鑑定通知書、高雄醫學大學附設
    中和紀念醫院94年10月4 日檢驗報告各1 份在卷可稽（見偵
    卷第57、62、80頁），足見被告有意圖販賣而持有第一、二
    級毒品之犯行，至為明顯。
三、被告雖以上開情詞置辯，然查：
(一)證人蔡文貴於偵查中證稱：高雄市○○區○○街32號房屋是
    伊所有，於94年6 月1 日起即出租給被告使用，每月租金75
    00元，被告僅說係要用來停放車號3B-0776 ，該屋平時都是
    被告在出入而已，伊只知道被告將車號3B-0776 停妥上開租
    屋內後，即騎乘上開機車離開等語（見偵卷第60、61頁）；
    且證人即警員張振義於偵查中證稱：上開機車於伊偵辦過程
    ，均僅見到被告在使用，由被告騎到上開租屋處前停放，或
    是騎到被告位在高雄市○○區○○路住處停放，被告搬到德
    賢路以後，通常都有人來找被告，離開時都會帶包包，伊等
    懷疑是毒品；平常被告大多以車號3B-0776 自小客車代步，
    伊並未見過有被告以外之其他人使用上開車號OGO-627 機車
    等語明確（見偵卷第75至78頁），互核相符，是上開租屋處
    均係由被告承租、使用，而上開機車亦僅由被告一人使用，
    並無他人使用，被告前開所辯，不足採信。
(二)又被告雖再辯稱：門號0000000000、0000000000均是「明哥
    」交給伊保管，平時都是「明哥」在使用，他要離開時才將
    該2 支手機交給伊，伊都沒有使用該2 支門號，而「明哥」
    每天隨時都會拿門號0000000000使用，伊並未於94年5 月23
    日19時57分，以門號0000000000向門號0000000000之「鍾先
    生」租用車位云云；後改辯稱：伊有於94年5 月23日19時57
    分，持用門號0000000000向持用門號0000000000之「鍾先生
    」租用車位，並以其使用之門號0000000000，先後分別在94
    年5 月24日13時許、94年6 月8 日16時22分許，分別與持用
    門號0000000000之被告女友王善美聯絡、市話00-0000000之
    楠梓區衛生所職員黃麗惠聯絡，其他監聽譯文通話紀錄均非
    伊使用云云。然查：
  1.證人即警員張振義於偵查中證稱：門號0000000000、000000
    0000於監聽過程中，一直都是由同一人使用，沒有發現經常
    變換使用人，整個監聽過程中沒有任何線索指向陳炤鈺與本
    案有關等語（見偵卷第76頁）。於本院審理中結證：我們監
    聽的行動電話號碼是0000000000號及0000000000號，從監聽
    內容和現場跟監、現譯人員查證，鎖定被告蔡國祥是上開二
    支手機之持用人等語（見本院卷第111 頁）。而證人黃麗惠
    於原審審理時亦證稱：伊有於94年6 月8 日以00-0000000與
    門號00000000 00 聯絡，當時伊是與被告通話等語明確（原
    審卷第115 頁），上開2 人證述，參核相符。
  2.又就門號0000000000部分，被告供承：確於94年5 月23日19
    時57分42秒，有以門號0000000000與門號0000000000聯絡租
    用車位事宜（見警卷第15頁、譯文卷第9 至10頁) ；而於同
     (23) 日21時59分21秒，上開0000000000門號（下稱A ）與
    持用0000000000門號之真實姓名年籍不詳成年男子（下稱某
    男）聯絡，內容為：「某男：我要女生的衣、褲。A ：現在
    要嗎？我現在剛到蓮池潭這裡。某男：你要返頭過來嗎？A
    ：如果你要，我就返頭，你就去德民，你在停車場那裡，你
    準備幾塊出來？某男：十多啦！」（見警卷第53頁）；於同
     (23)日22時57分53秒，上開0000000000門號（下稱A ）與
    持用0000000000門號之真實姓名年籍不詳、綽號「偉仔」成
    年男子（下稱偉仔）聯絡，內容為：「A ：你剛才拿那些你
    說十多呀？偉仔：十三。A ：你算對不對？偉仔：應該多少
    ？A ：十二啦，一萬再欠著。」（見警卷第16頁) ；以及於
    翌（24）日9 時20分39秒，上開0000000000門號（下稱A ）
    與持用0000000000門號之真實姓名年籍不詳、綽號「阿成」
    成年男子（下稱阿成）聯絡，內容為：「阿成：那『男生的
    』怎麼算？A ：看是大人、年青的還是小孩？阿成：年青的
    。A ：年青的，二五啦！阿成：二五，這麼高喔！A ：二五
    ，我差不多賺二而已，那是固定的利潤了，一個就五十七、
    八了。阿成：阿輝給我二三，我就不想跟他拿。A ：那就沒
    辦法了，每個人，五十七、八你去分二十六，他出二十三，
    那就是他不想吃飯了。阿成：他是拿五五啦！A ：五五，那
    是他的能力啦！阿成：就不想跟他拿，他時間觀念很差啦！
    A ：這工作就是這樣，『年青的』你要帶幾個啦？阿成：七
    、八個。A ：七、八個也好，我給你減一，以二十四跟你算
    。阿成：如果『半』去算多少？A ：五十九的一半，也是切
    一半，差不多賺四、五千塊。阿成：二四五嗎？A ：二九五
    啦！」（見警卷第16至17頁、譯文卷第10至11頁) ；且於同
     (24) 日13時零分14秒許，上開0000000000門號（下稱A ）
    與持用0000000000門號之「阿成」成年男子（下稱阿成）聯
    絡，內容為：「阿成：有漂亮的嗎？A ：有啦。阿成：我坐
    1 點5 分的火車啦！A ：那也是要三、四點才到，到楠梓再
    打給我，到時候再講。阿成：到楠梓嗎？」( 見警卷17頁、
    譯文卷第11頁) ；於同月29日13時23分10秒許，上開00000
    00000 門號（下稱A ）與持用0000000000門號之真實姓名年
    籍不詳、綽號「小雯」成年女子（下稱小雯）聯絡，內容略
    為：「小雯：有沒有『女生』像上次那個好的？A ：有啦。
    小雯：我要比上次還要好的，我要1 ：1 上去。A ：1 ：1
    你要算多少、要多少？小雯：看你要多少，我要1 錢。A ：
    1 萬8 讓你賺。小雯：可以少一點。A ：我在莒光....。（
    見譯文卷第11至13頁）。復於相隔2 日即同年6 月1 日，上
    開0000000000門號，由被告使用與持用0000000000門號之被
    告女友王善美聯絡（見譯文卷第13頁）等情，由此觀之，上
    開代號A 所使用之00000000 00 門號分別與門號0000000000
    （偉仔）、0000000000（阿成）、0000 000000 （小雯）聯
    絡，內容涉有「女生的衣、褲」，即指海洛因，「十多、十
    三、十二、二五、五十七、八、二三、五五、七、八個、二
    十三、二四五、二九五、五十九的一半、切一半、1 錢」，
    即指毒品之數量、價錢；「男生的、大人、年青、小孩的」
    ，即指甲基安非他命及其品質，「有漂亮的、1 ：1 」，即
    指毒品之品質，均係屬眾所周知毒品交易之黑話，社會公知
    的事實；且其等通話交易內容就相約交易地點，或係在德民
    （高雄市○○區○○路）、楠梓、莒光、台糖（量販店），
    均係在高雄市楠梓區一帶，此有上開門號監聽譯文卷1 份在
    卷可稽。且觀諸該門號經被告自陳使用之時間即94年5 月23
    日19時57分後，即於其後頻繁與他人聯繫毒品交易事宜，其
    間相隔甚至僅差1 小時，而相約交易地點亦在被告所供承住
    處即高雄市○○區○○路530 巷21號7 樓，及其租屋處高雄
    市○○區○○街32號之週邊活動地點；倘上開電話若由「明
    哥」使用聯繫販毒事宜，應不會在同日密接時段如此頻繁交
    替與被告作聯繫使用，且上開交易毒品地緣關係亦與被告活
    動範圍相符，衡情上開門號應均係由通聯譯文A 即被告一人
    所使用、通訊。
  3.其次，就門號0000000000部分，於同94年6 月8 日9 時8 分
    41秒，上開0000000000門號（下稱A ）與0000000000之真實
    姓名年籍不詳、綽號「砲仔」成年男子（下稱砲仔）聯絡，
    內容略為：「砲仔：要去哪裡找你？A ：我大約半小時會過
    去。砲仔：八千的啦！」（見警卷第56頁）；且於同(8) 日
    9 時27分48秒，上開0000000000門號（下稱A ）與00000000
    00之砲仔聯絡，內容略為：「砲仔：要去廟那邊，半半的。
    A ：好。」( 見警卷第56頁；譯文卷第16頁) ；復於同(8)
    日11時10分48秒，上開0000000000門號（下稱A ）與000000
    0000之真實姓名年籍不詳、綽號「砲仔」成年男子（下稱砲
    仔）聯絡，內容略為：「A ：我昨天『相片』拿回來了，差
    不多180 而已，他120 了那塊要，我就在考慮，我本來打算
    要跟他拿半，他講可不可以拿一，半可能要比較多，『半』
    要多二萬，『一』要一百二，一百八十度而已，現在就是沒
    辦法，裡面自己的就不夠。你考慮這個你合嗎？昨晚拿回來
    差不多一百八，全身都是白的。砲仔：都白的，才一百八而
    已。A ：是呀，一百八而已，身高一百八而已，問題是倉庫
    裡又沒有的，沒有用又不行，一百二又要的很硬，又要整件
    的，半件又要多，我整見籌的不夠。砲仔：二百的話還可以
    收一半，一百八不知道怎麼跟人家講。A ：這裡有『相片』
    你就拿過去給他，最主要我的票不夠，比較大攤的我就放棄
    ，『相片』拿過去，如果沒辦法拿半，又切一百二、一百二
    ，看他要拿一或二，隨便他切，我也是要拿整件的。砲仔：
    好呀。」（見警卷第57頁）；旋於同(8) 日14時28 分42 秒
    ，上開0000000000門號（下稱A ）與0000000000之真實姓名
    年籍不詳、綽號「阿華」成年男子（下稱阿華）聯絡，內容
    略為：「阿華：要問你一下，有朋友在問，要像偉仔那個，
    大半，算十三個，要算多少？A ：十三個，就一半。阿華：
    就整個的一半，十三個。A ：就一半。阿華：那不是我要的
    。A ：那一個二十六個，你就用五十五萬下去算，五十五萬
    你就用一半，這個用起來還有一個小半。阿華：你看要開多
    少？A ：你就五十五、五十六一半。」（見警卷第57頁）。
    又於同月9 日18時44分58秒，上開0000000000 門號（下稱A
    ）與0000000000之真實姓名年籍不詳成年女子（下稱某女）
    聯絡，內容為：「某女：阿叔喔！我跟你說要1 個，你幫我
    分開。A ：一半一半這樣。」（見譯文卷第18頁）；且於同
    月10日13時45分16秒，上開0000000000門號（下稱A ）與00
    00000000之真實姓名年籍不詳、綽號「阿華」成年男子（下
    稱阿華）聯絡，內容略為：「阿華：喂，明哥。阿華：我問
    你一下，有一個很好的朋友算你存1 百多萬，叫我幫他那個
    。A ：白的。阿華：你那個。A ：我那個絕對很香的。阿華
    ：那要多少？A ：半塊算沒有一半，一領這個我算60，4 個
    半算60。阿華：有沒有整個。A ：整個舊的算，我星期六我
    會去那個。阿華：現在有沒有。A ：現在沒有，最主要我說
    給你聽，不然他先拿一個回去，如果不會剛剛好有到你的程
    度，再拿整個，那沒有到程度，一定有夠這190 了，我磅都
    超過，其實一個。阿華：嗯嗯那如果到時候要整個時，要怎
    麼樣。A ：整個120 如果有確定東西。阿華：現金有看到從
    車上拿過來。A ：那個全部都有他身高200 ，現在這個問題
    是東西如果有喜歡的話，如果超過200 以上，中間就給他01
    ，就差不多是190 ，你不會有發覺到。阿華：問題你是要弄
    整塊的，不能一小塊、一小塊。A ：我有我那麼會。」（見
    譯文卷第18、19頁）；且於同月11日11時53分8 秒，上開00
    00000000門號( 下稱A ）與0000000000門號之真實姓名年籍
    不詳成年男子（下稱某男）聯絡，內容為：「某男：喂要一
    張甜，要去那裏找你？A ：我現在沒，要等我去後勁。」（
    見譯文卷第20頁）；而於同(11)日15時52分26秒，上開0000
    000000門號（下稱A ）與0000000000門號之真實姓名年籍不
    詳成年男子（下稱某男）聯絡，內容為：「某男：喂要去那
    裏找你？A ：我在這個中心這後面。某男：我要半錢鹹好。
    A ：喔！某男：我馬上就到。A ：好，我下去拿。」（見譯
    文卷第21頁）；復於同(11)日17時20分48秒，上開00000000
    00門號（下稱A ）與0000000000之真實姓名年籍不詳、綽號
    「阿華」成年男子（下稱阿華）聯絡，內容為：「阿華：喂
    明哥有沒有空？A ：有。阿華：我要拿那個。A ：要拿2或1
    。B ：隨便都可以。」（見譯文卷第21頁），綜合以觀，上
    開0000000000門號與上開00-0000000（砲仔）、0000000000
    （某女）、0000000000（砲仔）、0000000000（阿華）、00
    00000000（某女）、0000000000（某男）等門號持用者聯絡
    ，內容涉有「相片、白的、鹹的、甜的」，按即毒品，「半
    半、八千、180 、120 、190 、一百八十度、十三個、一半
    、大半、小半、半件、切一百二、身高200 、弄整塊的、一
    小塊、2 或1 、絕對很香的」，按即購買毒品之數量、價錢
    、純度、品質，均係屬眾所周知毒品交易之黑話，社會公知
    的事實，且其通話相約交易地點係在後勁，或持用00000000
    00門號者亦自稱「我車子停放在後勁」、「等我去後勁」（
    見警卷第56頁），與被告供稱住處即高雄市○○區○○路53
    0 巷21號7 樓，及其租屋處高雄市○○區○○街32號之週邊
    活動地點，約在方圓500 公尺以內，相去不遠。
  4.再者，被告之綽號即係「明哥」，此部分業經先前另案被告
    涉嫌販賣第二級毒品甲基安非他命予朱記鋒時，證人朱記鋒
    於警詢及偵查中證述在案，（見海巡署屏東機動查緝隊屏東
    機字第0940003525號卷第6 頁；臺灣高雄地方法院檢察署94
    年核退字第865 號卷第15頁，該等筆錄附於本院卷第148 、
    15 8頁），且此朱記峰前案犯施用第二級毒品罪部分，業經
    原審94年度訴字第2803號判決、臺灣高等法院高雄分院95年
    度上易字第374 號判決確定在案（見原審卷第158 至163 頁
    ）；而被告販賣第二級毒品罪，亦經原審94年度訴字第2803
    號、臺灣高等法院高雄分院95年度上訴字第1470號、最高法
    院台上字第2977號判決，判處有期徒刑10年確定在案，有上
    開刑案判決影本各1 份在卷可稽（見原審卷第151 至157 頁
    ）並經本院調閱上開刑事卷宗審核屬實。
  5.又被告空言該門號0000000000持用人為陳炤鈺即「明哥」，
    然無法陳報陳炤鈺之具體住居所資料，經原審及本院傳喚、
    拘提陳炤鈺後並未到庭，且陳炤鈺因另案於95年4 月7 日經
    臺灣屏東地方法院檢察署通緝在案，此有台灣高等法院陳炤
    鈺通緝紀錄表1 份在卷可稽（見原審卷第194 頁）。證人陳
    兆鐘於本院審理時雖證述：我的兒子陳炤鈺已十幾年沒有回
    家了，我稱呼他「明仔」，他的朋友如何稱呼他，我不知道
    等語（見本院卷第89、90頁）。然亦無從證明門號00000000
    00號手機係陳炤鈺使用，自難採為有利於被告之認定。是被
    告上開所辯，亦係卸責之詞，不足採信。
  6.復以被告雖聲請將門號0000000000通聯內容進行聲紋比對，
    經被告、辯護人及公訴人合意選定監聽譯文卷內共10通對話
    內容，送請鑑定結果：除94年6 月8 日7 時59分及同日8 時
    20分共2 通，均與「砲仔」之通聯電話錄音未發現外，其餘
    8 通錄音電話內容中譯文所指待鑑之男子聲音，均因錄音品
    質不佳，致聲紋共振峰圖普特徵模糊，不符合聲紋鑑定條件
    ，無法進行聲紋比對鑑定等情，有法務部調查局99年11月8
    日調科參字第09900511590 號聲紋鑑定報告書1 份在卷可稽
    （見原審卷第197 至199 頁）。從而，被告所指上開門號通
    聯對話錄音非其本人所為云云，亦無從證明，即無法為被告
    有利之認定。
  7.本件由被告與上開「偉仔」、「阿成」、「小雯」、「阿華
    、「砲仔」、「某男」、「某女」通聯對話內容顯示，被告
    多次提及成本，且與對話者討價還價，雖無證據足證被告與
    對話者就毒品交易之種類、數量、金錢已達意思合致之著手
    販賣之階段，然已足以證明被告係意圖販賣毒品而持有上開
    毒品，至為明顯。
(三) 綜上所述，足見被告所辯各情，無非卸責之詞，不足採信
     。本件事證明確，被告之犯行，堪以認定。
四、按海洛因及甲基安非他命分別係毒品危害防制條例第2 條第
    2 項依毒品成癮性、濫用性及對社會危害性所分級管制之第
    一級、第二級毒品，不得非法持有及販賣。核被告所為，係
    犯毒品危害防制條例第5 條第1 項、第2 項之意圖販賣而持
    有第一級、第二級毒品罪。又被告一行為同時觸犯上開2 罪
    名，應依刑法第55條想像競合犯之規定，從一重之意圖販賣
    而持有第一級毒品罪處斷。
五、原審予以被告論科，固非無見，惟查被告所為係犯毒品危害
    防制條例第5 條第1 項之意圖販賣而持有第一級毒品，而原
    判決改依修正前同條例第4 條第1 項之販賣第一級毒品罪論
    科，自有未合。被告上訴意旨，否認犯罪，固無足取，公訴
    人上訴意旨，指摘原判決量刑過輕不當，亦無理由，然原判
    決既有上述可議，自應由本院將原判決撤銷改判。審酌被告
    意圖販賣而持有第一、二級毒品。數量甚多，情節非輕，犯
    後未能坦承犯行，態度非佳等一切情狀，量處如主文第2 項
    所示之刑，以資懲儆。
六、沒收部分：
(一)扣案之如附表編號1 、2 所示之第一級毒品海洛因及第二級
    毒品甲基安非他命，暨包裝毒品之包裝袋，因包裝袋仍殘留
    微量毒品而無法完全析離，應視同上開毒品之一部分，應依
    毒品危害防制條例第18條第1 項前段規定，諭知均沒收銷燬
    之。又鑑定時經取樣鑑驗耗用之毒品，因已不存在，自無庸
    宣告沒收，併予敘明。另扣案如附表編號3 至12所示之物，
    亦係被告用以壓碎、分裝、過磅、分裝上開毒品、聯繫意圖
    販賣毒品所用之物，均應依毒品危害防制條例第19條第1 項
    規定諭知均沒收。
(二)至扣案如附表編號12所示之手機1 具原所附門號0000000000
    SIM 卡1 枚已遭被告丟棄，而扣案所附門號0000000000之SI
    M 卡1 枚，與被告本案意圖販賣而持有第一級、第二級毒品
    犯行無涉，爰均不予宣告沒收，附此敘明。
據上論斷，應依刑事訴訟法第369 條第1 項前段、第364 條、第
299 條第1 項前段，毒品危害防制條例第5 條第1 項、第2 項、
第18條第1 項前段、第19條第1 項、刑法第11條，第55條，判決
如主文。
本案經檢察官劉宗慶到庭執行職務。
中    華    民    國   100    年    11    月    24    日
                  刑事第七庭    審判長法  官  莊飛宗
                                      法  官  蔡廣昇
                                      法  官  謝宏宗
以上正本證明與原本無異。
如不服本判決應於收受本判決後10日內向本院提出上訴書狀，其
未述上訴理由者，並得於提起上訴後10日內向本院補提理由書
狀（均須按他造當事人之人數附繕本)「 切勿逕送上級法院」。
中    華    民    國    100   年    11    月    25    日
                                      書記官  蘇恒仁
附錄本判決論罪科刑法條：
毒品危害防制條例第5條第1項、第2項
意圖販賣而持有第一級毒品者，處無期徒刑或 10 年以上有期徒
刑，得併科新臺幣 7 百萬元以下罰金。
意圖販賣而持有第二級毒品者，處 5 年以上有期徒刑，得併科
新臺幣 5 百萬元以下罰金。
附表：
┌──┬───────┬──┬──┬──────────────┐
│編號│    名稱      │數量│單位│     備註                   │
│    │              │    │    │                            │
├──┼───────┼──┼──┼──────────────┤
│１  │海洛因（暨其包│26  │包  │檢驗前合計毛重447.1 壹公克，│
│    │裝袋）        │    │    │檢驗後合計淨重424.69公克，空│
│    │              │    │    │包裝重26.59 公克，純質淨重  │
│    │              │    │    │322.04 公克                 │
├──┼───────┼──┼──┼──────────────┤
│２  │甲基安非他命（│4   │包  │檢驗前合計毛重43.4公克，檢驗│
│    │暨其包裝袋）  │    │    │後毛重合計43.3公克          │
│    │              │    │    │                            │
├──┼───────┼──┼──┼──────────────┤
│３  │壓製毒品模具  │1   │組  │                            │
│    │              │    │    │                            │
├──┼───────┼──┼──┼──────────────┤
│４  │電子磅秤      │1   │台  │                            │
│    │              │    │    │                            │
├──┼───────┼──┼──┼──────────────┤
│５  │壓製毒品之油壓│1   │組  │                            │
│    │千斤頂        │    │    │                            │
├──┼───────┼──┼──┼──────────────┤
│６  │研磨機        │1   │台  │                            │
│    │              │    │    │                            │
├──┼───────┼──┼──┼──────────────┤
│７  │毛刷          │1   │支  │                            │
│    │              │    │    │                            │
│    │              │    │    │                            │
├──┼───────┼──┼──┼──────────────┤
│８  │分裝匙        │3   │支  │                            │
│    │              │    │    │                            │
├──┼───────┼──┼──┼──────────────┤
│９  │夾鍊袋        │1   │包  │                            │
│    │              │    │    │                            │
├──┼───────┼──┼──┼──────────────┤
│１０│毒品成分測試機│1   │台  │                            │
│    │              │    │    │                            │
├──┼───────┼──┼──┼──────────────┤
│１１│SAMSONG 牌行動│1   │具  │                            │
│    │電話（門號：09│    │    │                            │
│    │00000000，含SI│    │    │                            │
│    │M卡壹枚）     │    │    │                            │
├──┼───────┼──┼──┼──────────────┤
│１２│NOKIA 行動電話│1   │具  │                            │
│    │（門號：093871│    │    │                            │
│    │4576，原門號09│    │    │                            │
│    │00000000之SIM │    │    │                            │
│    │卡已遭被告丟棄│    │    │                            │
│    │，不含SIM 卡）│    │    │                            │
└──┴───────┴──┴──┴──────────────┘